# 请教陈版关于商誉确认及商誉减值的问题！

提问人：wjlwys 时间：2014-01-06 19:37:37
麻烦陈版帮忙解答，问题如下： 1 、 A企业在 2010 年预收购B企业（三个股东分别为E企业49%，F企业50%，G企业1%），与B企业原股东（E、G、F）达成意向，以 2010 年 6 月 30 日为基准日对其进行评估，原账面净资产为 1000 万元，评估减值 200 万元（全部为固定资产评估减值），评估后净资产 800 万元。A企业直至 2011 年 3 月份才与B企业原股东达成协议，以 1100 万元的价格收购B企业原股东E49%、G1%、F1%股权，并按评估时点评估净资产确认商誉 692 万元，请问陈版商誉确认是否有问题？如有问题应如何确认？
2 、假定A企业在其原合并报表确认的商誉正确，在 2013 年年末A企业对其商誉进行减值测试（B企业确认为一个资产组），经过评估其B企业净资产评估值为-120万元，A企业在其合并报表中对其商誉全额计提减值 692 万元，对其B企业个别报表的除货币资金外的全部资产进行减值计提（B企业账面资产为货币资金、固定资产、在建工程无其他资产），请问陈版是否应对资产组的减值在B企业个别报表进行计提？

回答人：chenyiwei
1 、请说明商誉金额是如何计算的？所依据的是 1100 万元合并成本与哪个时点的可辨认净资产公允价值的差额？该时点的可辨认净资产公允价值如何确定？ 2 、B公司作为一个独立会计主体，其自身也面临资产减值问题。如果B整体构成一个资产组，则其个别报表层面的可收回金额与合并报表层面B资产组的可收回金额应当一致，但由于对应的“资产组账面价值”在不同会计主体层面有差异，所以不同会计主体层面应确认的减值损失不同，但减值后资产的账面价值有可能是相同的。

提问人：wjlwys 时间：2014-01-06 20:23:11
确认商誉时A企业是按 2010 年 6 月 30 日的可辨认净资产公允价值与投资成本确认的商誉。

回答人：chenyiwei
商誉应根据 1100 万元合并成本与购买日（ 2011 年 3 月）被购买方的可辨认净资产公允价值（可以以 2010 年 6 月末的评估值为基础调整过渡期间折旧、摊销等影响后推算）之间的差额确认商誉。

提问人：wjlwys 时间：2014-01-06 20:28:13
陈老师，您回复的第二个问题，如果B企业在个别报表对固定资产和在建工程已计提了减值，A合并报表的时候，是不是就可以不用在对B企业这个资产组进行减值的计提了？如果商誉减值测试后，B企业在个别报表对各资产进行减值的计提，是不是会影响少数股东的权益？

回答人：chenyiwei
由于合并报表和B的个别报表层面资产组的原账面价值不同，因此需确认的减值损失会有差异，在合并报表层面需对该差额进行补计。